【裁判字號】    98,易,1529
【裁判日期】    980723
【裁判案由】    詐欺
【裁判全文】
臺灣臺北地方法院刑事判決              98年度易字第1529號
公  訴  人  臺灣臺北地方法院檢察署檢察官
被      告  甲○○
上列被告因詐欺案件，經檢察官提起公訴（九十八年度偵字第六
九四四號），被告於本院準備程序中就被訴事實為有罪之陳述，
經告知簡式審判程序之旨，並聽取公訴人及被告之意見後，本院
合議庭認為適宜由受命法官獨任進行簡式審判程序而裁定改由受
命法官獨任進行簡式審判程序審理，判決如下：
    主      文
甲○○幫助共同意圖為自己不法之所有，以詐術使人將本人之物
交付，處拘役拾日，如易科罰金，以新臺幣壹仟元折算壹日。
緩刑貳年。
    事實及理由
一、本案犯罪事實除甲○○係將其臺灣土地銀行復興分行帳戶之
    存摺、金融卡及密碼交予姓名年籍不詳自稱張光宇之成年男
    子，張光宇於取得該帳戶之存摺、金融卡及密碼後，即與渠
    所屬詐欺集團成年成員，共同基於意圖為自己不法所有之詐
    欺取財犯意聯絡，由該詐騙集團某成年男子自稱為警務人員
    去電乙○○佯稱乙○○之國民身分證及銀行帳戶遭盜用，需
    匯款至安全帳戶內云云，乙○○誤信為真，陷於錯誤，遂於
    民國九十七年十月十四日上午至苗栗縣公館鄉渣打銀行處領
    款新臺幣（下同）三萬七千元，旋並於同日上午十一時四十
    六分、十一時四十八分許接續以自動櫃員機無卡存款之方式
    分別存入三萬元、七千元至甲○○前述帳戶中，應予補充外
    ，其餘犯罪事實均引用如附件所示之起訴書之記載。
二、證據名稱：
(一)被告甲○○於本院準備程序及審理中之自白（見本院九十八
    年七月二十二日準備程序筆錄及同日審判筆錄）。
(二)被害人乙○○於警詢中之陳述。
(三)臺灣土地銀行復興分行九十七年十一月七日復存字第○九七
    ○○○○三六一號函暨檢附之資料、九十八年四月六日復存
    字第○九八○○○○一○四號函暨檢附之資料、土地銀行自
    動櫃員機存戶交易明細表。
三、刑法上之幫助犯，係指以幫助之意思，對於正犯資以助力，
    而未參與實施犯罪之行為者而言（最高法院四十九年臺上字
    第七十七號判例意旨參照）。查被告係基於幫助之意思，將
    其所有上開帳戶之存摺、金融卡及密碼交予姓名年籍不詳自
    稱張光宇之成年男子，以供張光宇所屬之詐騙集團詐騙被害
    人轉帳之用，而為詐欺取財罪構成要件以外之行為，核其所
    為，係犯刑法第三十條第一項前段、第三百三十九條第一項
    之幫助詐欺取財罪。被告所幫助之成年詐欺集團成員間，有
    犯意聯絡及行為分擔，均為共同正犯。又被告為幫助犯，其
    提供帳戶之存摺、金融卡及密碼等資料予實施詐騙者，對被
    害人財產損害之造成，較諸具犯罪支配力之正犯有明顯之差
    異，是其上開所為，應依刑法第三十條第二項規定，按正犯
    之刑減輕之。爰審酌被告並無前科，品行尚稱良好，其提供
    帳戶供詐騙集團使用，所為已影響社會正常經濟交易安全秩
    序，增加被害人尋求救濟之困難，並使犯罪之追查趨於複雜
    ，其犯罪動機、目的、手段、被害人乙○○匯款之款項數目
    、於本院審理中已與被害人乙○○達成和解、生活狀況、智
    識程度暨被告犯罪後坦承犯行，知所悔悟等一切情狀，量處
    如主文所示之刑，並諭知易科罰金之折算標準。再被告前未
    曾因故意犯罪受有期徒刑以上刑之宣告，有臺灣高等法院被
    告前案紀錄表一份在卷可考，其因一時失慮致罹刑典，犯罪
    後已坦承犯行，知所悔悟，並與被害人乙○○達成和解，且
    被害人乙○○於本院審理中復稱願意原諒被告，給被告緩刑
    亦無意見（見本院九十八年七月二十二日審判筆錄）等語，
    本院認被告經此偵、審程序之教訓後，當知所警惕而無再犯
    之虞，是上開所宣告之刑，以暫不執行為適當，爰併予宣告
    緩刑二年，以啟自新。
四、另本案為適用簡式審判程序之案件，依刑事訴訟法第三百十
    條之二之規定，此有罪判決書之製作，準用刑事訴訟法第四
    百五十四條之規定，附此敘明。
據上論斷，應依刑事訴訟法第二百七十三條之一第一項、第二百
九十九條第一項前段、第三百十條之二、第四百五十四條第二項
，刑法第三十條第一項前段、第二項、第二十八條、第三百三十
九條第一項、第四十一條第一項前段、第七十四條第一項第一款
，刑法施行法第一條之一第一項、第二項前段，判決如主文。
本案經檢察官賴秋萍到庭執行職務
中    華    民    國    98    年    7     月    23    日
                  刑事第十一庭  法  官  黃紹紘
以上正本證明與原本無異。
如不服本判決應於收受送達後十日內向本院提出上訴書狀，並應
敘述具體理由；其未敘述上訴理由者，應於上訴期間屆滿後二十
日內向本院補提理由書（均須按他造當事人之人數附繕本）「切
勿逕送上級法院」。告訴人或被害人如對於本判決不服者，應具
備理由請求檢察官上訴，其上訴期間之計算係以檢察官收受判決
正本之日期為準。
                                書記官  陳靜君
中    華    民    國    98    年    7     月    29    日
附錄本案論罪科刑所犯法條全文
刑法第三百三十九條
意圖為自己或第三人不法之所有，以詐術使人將本人或第三人之
物交付者，處五年以下有期徒刑、拘役或科或併科一千元以下罰
金。
以前項方法得財產上不法之利益或使第三人得之者，亦同。
前二項之未遂犯罰之。
附件：
臺灣臺北地方法院檢察署檢察官起訴書
                                      98年度偵字第6944號
    被      告  甲○○  男  26歲（民國○○年○月○○日生）
                        籍設臺北市○○區○○路1段86號
                        現居臺北縣汐止市○○路57巷27號7
                            樓
                        國民身分證統一編號：Ｚ000000000號
上列被告因詐欺案件，已經偵查終結，認應該提起公訴，茲將犯
罪事實及證據並所犯法條分敘如下：
        犯罪事實
一、甲○○明知將存摺等帳戶資料提供予不特定之第三人使用，
    將使該帳戶成為詐騙集團存取詐騙款項之用，竟仍基於縱使
    他人持其所請領之金融機構帳戶作為存取詐取款項之用，亦
    不違背其本意之不確定犯意，於民國97年10月初，在臺北市
    內湖區某處，將前所申辦之臺灣土地行銀行復興分行（下稱
    土地銀行，設臺北市○○○路○段132號）第000-0000000000
    00號帳戶之存摺、提款卡與密碼等物，以不詳之對價，交予
    詐欺集團成員供存提詐欺所得款項使用。嗣於民國97年10月
    14日上午10時30分許，由不詳詐騙集團成員撥打電話與乙○
    ○，佯稱其帳戶遭冒用，要求其依照指示匯款，致乙○○陷
    於錯誤，於苗栗市土地銀行以無卡存入方式，匯款新台幣（
    下同）3萬7,000元至甲○○前開提供之土地銀行帳戶內，乙
    ○○事後發覺有異，始報警處理。
二、案經臺北市政府警察局松山分局報告偵辦。
        證據並所犯法條
一、證據清單：
┌──┬───────────┬────────────┐
│編號│    證  據  名  稱    │     待  證  事  實     │
├──┼───────────┼────────────┤
│ 1  │被告甲○○林森於警詢中│上開帳戶係被告甲○○本人│
│    │及偵查中之供述        │申辦，並於97年10月，交予│
│    │                      │年籍不詳，音譯「張光宇」│
│    │                      │之網友使用之事實。      │
├──┼───────────┼────────────┤
│ 2  │被害人乙○○於警詢中之│被害人於97年10月14日接獲│
│    │指述                  │詐欺集團電話，指示其將3 │
│    │                      │萬7,000元存入至被告林宗 │
│    │                      │勇上揭帳戶之事實。      │
├──┼───────────┼────────────┤
│ 3  │被告甲○○開立土地銀行│被害人乙○○於97年10月14│
│    │帳戶之開戶基本資料、交│日11時46分及11時48分許於│
│    │易明細資料各1份及被害 │92年12月5日共存入甲○○ │
│    │人所提出之交易明單表  │之上開土地銀行帳戶3萬7,0│
│    │                      │00元，同日即遭提領之事實│
│    │                      │。                      │
└──┴───────────┴────────────┘
二、核被告甲○○所為，係犯刑法第339條第1項及同法第30條第
    項之幫助詐欺罪嫌。
三、爰依刑事訴訟法第251條第1項提起公訴。
    此  致
臺灣臺北地方法院
中    華    民    國    98    年    5     月    25    日
                              檢  察  官  侯  靜  雯
本件正本證明與原本無異
中    華    民    國    98    年    6     月    4     日
                              書  記  官  胡  漢  光
附錄本案所犯法條全文
中華民國刑法第30條
幫助他人實行犯罪行為者，為幫助犯。雖他人不知幫助之情者，
亦同。
幫助犯之處罰，得按正犯之刑減輕之。
中華民國刑法第339條
意圖為自己或第三人不法之所有，以詐術使人將本人或第三人之
物交付者，處5年以下有期徒刑、拘役或科或併科1千元以下罰金
。
以前項方法得財產上不法之利益或使第三人得之者，亦同。
前二項之未遂犯罰之。


司法院資訊處製作；財團法人民間司法改革基金會備份。
